---
title: "Asumsi Regresi"
author: "Ashari"
date: "12/8/2020"
output: pdf_document
---

```{r setup, include=FALSE}
knitr::opts_chunk$set(echo = TRUE)
```

# Data

Data yang digunakan adalah data marketing dari packages datarium. Install terlebih dahulu jila belum tersedia

```
install.packages('datarium')
```

Load data

```{r load data}
data("marketing", package = "datarium")
head(marketing)
```

Data diatas merupakan hasil penjualan suatu produk dan biaya yang dikeluarkan untuk promosi pada media youtube, facebook dan newspaper.

# Membuat model

```{r membuat model}
model_reg <- lm(sales ~ youtube + facebook + newspaper, data = marketing)
model_reg
print('#######')
summary(model_reg)
```

# Uji kenormalan

## QQPLOT

```{r qqplot}
plot(model_reg, 2)
```

## Shapiro Wilk

Mengambil nilai residual pada model

```{r resid}
residual_model <- resid(model_reg) 
head(residual_model) # 6 residual pertama
```

Plot Residu

```{r plot_residu}
library(ggplot2)
ggplot(as.data.frame(residual_model), aes(residual_model))+
  geom_density(color="black", fill="lightgreen") +
  labs(title="Distribusi Residu",x="x", y = "Density") +
  theme_minimal()  
```

Uji Shapiro Wilk

Hipotesis

+ H0 = Data tidak berdistribusi normal
+ H1 = Data berdistribusi normal

Tolak H0 jika p-value <= 0.05

```{r shapiro}
shapiro.test(residual_model)
```

Dari hasil di atas di peroleh p-value 3.939e-09 lebih kecil dari 0.05, gagal menolak H0, sehingga data tidak berdistribusi normal.

# Multikolinieritas

Cara ini sangat mudah, hanya melihat apakah nilai VIF untuk masing-masing variabel lebih besar dari 10 atau tidak. Bila nilai VIF lebih besar dari 10 maka diindikasikan model tersebut memiliki gejala Multikolinieritas.

```{r multiko}
library(car)
vif(model_reg)
```

VIF semua variabel independen dibawah 10 berarti tidak terjadi multikolinieritas

# Autokorelasi

```{r auto}
library(lmtest)
dwtest(model_reg)
```

Deteksi Autokorelasi Positif:

+ Jika dw < dL maka terdapat autokorelasi positif,

+ Jika dw > dU maka tidak terdapat autokorelasi positif,

+ Jika dL < dw < dU maka pengujian tidak meyakinkan atau tidak dapat disimpulkan.

Deteksi Autokorelasi Negatif:

+ Jika (4 – dw) < dL maka terdapat autokorelasi negatif,

+ Jika (4 – dw) > dU maka tidak terdapat autokorelasi negatif,

+ Jika dL < (4 – dw) < dU maka pengujian tidak meyakinkan atau tidak dapat disimpulkan.


Lihat tabel disini http://lkeb.umm.ac.id/files/file/tabel-dw.pdf

+ dw = 2.0836
+ dl = 1.7279
+ du= 1.8094

Dapat dilihat bahwa 
+ dw > dU maka tidak terdapat autokorelasi positif
+(4 – dw) > dU maka tidak terdapat autokorelasi negatif

Sehingga dapat disimpulkan tidak terjadi autokorelasi

```{r auto2}
durbinWatsonTest(model_reg)
```

Hipotesis

+ H0 = Tidak terjadi autokorelasi
+ H1 = Terjadi autokerelasi

Tolak H0 jika p-value <= 0.05
p-value 0.0582 dan > 0.05 maka gagal menolak H0. Sehingga tidak terjadi autokorelasi.

# Heterokedastisitas

Menggunakan Breusch-Pagan Test

```{r hetero}
library(lmtest)
bptest(model_reg)
```

+ H0 = Tidak terjadi heterokedastisitas
+ H1 = Terjadi heterokedastisitas

Tolak H0 jika p-value <= 0.05

p-value 0.1623 dan > 0.05 maka gagal menolak H0. Sehingga tidak terjadi heterokedastisitas


# Referensi

https://rpubs.com/aryn999/LinearRegressionAssumptionsAndDiagnosticsInR


